【裁判字號】    95,交抗,65
【裁判日期】    950125
【裁判案由】    聲明異議
【裁判全文】
臺灣高等法院臺中分院交通事件裁定      95年度交抗字第65號
抗  告  人
即受處分人  甲○○
上列抗告人因違反道路交通管理處罰條例事件，不服臺灣臺中地
方法院中華民國九十四年十二月二十二日第一審裁定（九十四年
度交聲字第七二一號），提起抗告，本院裁定如下：
      主  文
抗告駁回。
      理  由
一、本案經本院審理結果，認第一審裁定並無不當，應予維持，
    並引用第一審裁定書記載之理由（如附件）。
二、抗告人甲○○抗告意旨稱公路總局台中監理站以一張罰單裁
    決書逾期未繳款，在未告知抗告人狀況下，逕以一次裁罰將
    抗告人所有車輛之牌照註銷，違背法律，侵犯人權云云，然
    查道路交通管理處罰條例第八十七條第一項及行政程序法第
    七十三條分別明定「受處分人不服第八條主管機關所為之處
    罰，得於接到裁決書之翌日起二十日內，向管轄地方法院聲
    明異議。汽車駕駛人之行為有違規停車而駕駛人不在場情形
    ，當場不能或不宜攔截製單舉發者，得對汽車所有人逕行舉
    發處罰：前項逕行舉發，應記明車輛牌照號碼、車型等可資
    辨明之資料，查明汽車所有人姓名或名稱、住址後，製單舉
    發處罰之」、「於應送達處所不獲會晤應受送達人時，得將
    文書付與有辨別事理能力之同居人、受僱人或應送達處所之
    接收郵件人員」，而本件受處分人甲○○於民國八十六年九
    月十七日，即已將戶籍遷入臺中市○○區○○里○鄰○○路
    ○段三四九號之四，至九十四年五月二十七日始遷出至臺中
    市○○區○○里○○鄰○○路○段六三五號三樓之二，此有
    法務部戶役政連結作業系統提供受處分人之遷徙紀錄資料、
    個人除戶資料、遷徙紀錄資料查詢結果單、個人基本資料查
    詢結果單等在原卷可佐。原處分機關依受處分人之戶籍地址
    寄送該裁決書，於法並無違誤。本件裁決書於九十三年四月
    十三日送達，並由受處分人戶籍地址之大樓管理員，亦即應
    送達處所之接收郵件人員收受該裁決書，此有受處分人住處
    大樓警衛室簽收之郵政機關掛號郵件收件回執在卷可證，本
    件裁決書之送達程序於法並無不合，已生送達之效力。惟受
    處分人竟遲至九十四年十月二十六日始向臺中區監理所聲明
    異議，亦有蓋有監理單位總收文章之聲明異議狀乙份存原卷
    可按。是本件聲明異議顯已逾越前揭二十日之不變期間，異
    議自不適法，原審法院裁定駁回異議，經核尚無違誤，是本
    件抗告並無理由，應予駁回。
三、據上論斷，應依道路交通案件處理辦法第二十六條，刑事訴
    訟法第四百十二條，裁定如主文。
中    華    民    國    95    年    1     月    25    日
                刑事第五庭  審判長法  官  袁  從  楨
                                  法  官  郭  同  奇
                                  法  官  姚  勳  昌
上列正本證明與原本無異。
不得抗告。
                                  書記官  洪  麗  華
中    華    民    國    95    年    1     月    26    日
                                                      Ｆ


司法院資訊處製作；財團法人民間司法改革基金會備份。
